臺灣高等法院交通事件裁定　　　　　　 94年度交抗字第820號
抗　告　人
即受處分人　甲○○
上列抗告人因違反道路交通管理處罰條例案件，不服臺灣基隆地
方法院中華民國94年9月7日裁定（94年度交聲字第133號），提
起抗告，本院裁定如下：
        主  文
抗告駁回。
        理  由
一、按公共汽車招呼站10公尺內不得臨時停車、禁止臨時停車處
    所不得停車，分別為道路交通安全規則第111條第2款、第11
    2條第1項第1款所明定；汽車駕駛人在禁止臨時停車處所停
    車者處新台幣600元以上、1200元以下罰鍰，道路交通管理
    處罰條例第56條第1項第1款定有明文。次按汽車駕駛人，駕
    駛汽車有違反本條例之行為，經交通勤務警察或依法令執行
    交通稽查任務人員制止時，不聽制止或拒絕停車接受稽查而
    逃逸者，除按各該條規定處罰外，處3000元以上6000元以下
    罰鍰；汽車駕駛人有左列各款所列條款之一者，除依原條款
    處罰鍰外，並予記點：一、有第33條、第38條第1項、第40
    條第1項、第45條、第47條第1款至第4款、第48條、第49 條
    或第60條第1項、第2項第1款至第3款情形之一者，各記違規
    點數一點，同條例第60條第1項、第63條第1款亦有明文。
二、原裁定略以：受處分人確係於基隆市○○路公車站牌10公尺
    內違停候客，經警鳴笛及手勢指揮示意停車受檢，竟拒停逃
    逸，嗣經警追蹤攔罰之違規事實，有基隆市警察局94年8月3
    日基警交字第0940048734號函說明在卷。且受處分人於本件
    異議狀及原審陳述之內容不符，先稱是路口首車，又稱係後
    車未緊跟前車右轉，前後不一，且先稱後車高鳴喇叭示意讓
    道，其前進又停，顯係候客停留，後稱在看手上紙張，未跟
    前方車右轉，復與事理不符，顯係飾卸之詞，要無足採，員
    警指其係於公車站牌違停候客，應屬事實。況其既見前方員
    警吹哨及手勢示意，竟率為右轉離去，適逢前方塞車方為警
    追蹤攔罰，亦確已離現場有逃逸之舉，是本件員警以在禁止
    臨時停車處所停車及拒絕停車接受稽查而逃逸舉發，均無違
    誤，因予駁回受處分人之聲明異議。
三、抗告意旨仍以當時為上班時間，前後皆有多輛自用車，因前
    車開走，其未緊跟而被誤為候客，員警據此開單即有錯誤，
    如再罰逃逸實有過之云云。經查，原審法院對受處分人所提
    理由已詳為指駁，而受處分人亦未據其所述提出積極證據足
    資佐證，且本院又查無其他證據可資認定，自無法依其片面
    陳述而為認定，況法院係依據證據認定事實，如無確實之證
    據自難遽為採信受處分人之陳述。又值勤警員掣單舉發違反
    道路交通管理處罰條例所列之違規事實，本質上為行政處分
    ，係公務員基於職務上權力，依法就特定之具體事件所為具
    有公法上效果之單方行政行為，基於公務員為公法上行為具
    有公信力之原則，該行政處分當可被推定為真正，其據以依
    法處分之事實認定堪屬正確。是原審以原處分機關據首揭法
    條裁處，並無違法或不當，而依道路交通案件處理辦法第19
    條裁定駁回其異議，核無不合，受處分人猶執陳詞，指摘原
    裁定不當，為無理由，應予駁回。
四、據上論斷，應依道路交通案件處理辦法第26條、刑事訴訟法
    第412條，裁定如主文。
中　　華　　民　　國　　94　　年　　11　　月　　10　　日
                  交通法庭審判長法　官　鄭文肅
　　　　　　　　　　　　　　　　法  官  施俊堯
　　　　　　　　　　　　　　　　法  官  蘇隆惠
以上正本證明與原本無異。
不得再抗告。
                                書記官　周素秋
中　　華　　民　　國　　94　　年　　11　　月　　11　　日
